【裁判字號】    96,訴,1374
【裁判日期】    970131
【裁判案由】    搶奪
【裁判全文】
臺灣屏東地方法院刑事判決              96年度訴字第1374號
公  訴  人  臺灣屏東地方法院檢察署檢察官
被      告  甲○○
                    （另案臺灣屏東看守所附設勒戒所執行中
上列被告因搶奪等案件，經檢察官提起公訴（96年度偵字第7313
號），茲因被告就被訴事實為有罪之陳述，經告知簡式審判程序
意旨，並聽取公訴人及被告之意見後，本院合議庭裁定由受命法
官獨任依簡式審判程序審理，判決如下：
    主  文
甲○○意圖為自己不法之所有，而搶奪他人之動產，累犯，處有
期徒刑貳年。
    事  實
一、甲○○有多次犯竊盜罪、搶奪罪經法院判刑確定而入監執行
    完畢之紀錄，最近一次係因犯搶奪罪，經本院95年度訴字第
    277 號判處有期徒刑10月確定，於民國95年10月5 日入監執
    行，嗣經本院96年度聲減字第335 號裁定減為有期徒刑5 月
    ，於96年7 月16日出監執行完畢。
二、詎其經前開有期徒刑執行完畢後5 年內，仍不知悔悟，因染
    毒癮而缺錢花用，竟基於意圖為自己不法所有而搶奪之犯意
    ，於前案出監未幾，即於96年9 月10日下午5 時許，至屏東
    縣三地門鄉達來村發達旺巷9 號，假問路為名進入該址，旋
    藉口口渴討水，趁居住該址之老翁丙○○（20年12月19日生
    ，時年75歲）、老嫗乙○○○（24年4 月9 日，時年72歲）
    好意倒水而轉身疏於防備之際，迅即徒手扯得乙○○○頸上
    金項鍊一小段約10分之3 ，並接續將丙○○頸上金項鍊1 條
    扯下後，奪門逃逸，嗣於同日晚間7 時許，將上開所得金飾
    持往設在屏東縣內埔鄉龍潭村之「金協珍銀樓」，以新臺幣
    （下同）28,700元代價售予不知情之銀樓負責人黃芳味而為
    警循線查獲。
三、案經屏東縣警察局里港分局報告臺灣屏東地方法院檢察署檢
    察官偵查起訴。
    理  由
一、訊據被告甲○○於本院審理時，對其前揭時地進入上址徒手
    搶奪金飾之犯罪事實均坦承不諱，並經證人即被害人丙○○
    、乙○○○及上開銀樓負責人黃芳味於警詢中證述綦詳，復
    有該銀樓飾金買進日記簿節本1 紙在卷可稽，被告甲○○自
    白搶奪犯行，堪信與事實相符，其犯罪事證已臻明確，應依
    法論科。
二、核被告甲○○所為，係犯刑法第325 條第1 項搶奪罪。其利
    用上開2 名被害人與之身處有限空間，迅即在渠等不及防備
    之瞬間接續搶奪2 人財物，顯係在時間、空間密接之狀況下
    ，以接續之1 行為犯2 搶奪罪之構成要件，侵害2 人法益，
    應依刑法第55條想像競合犯之例，從一情節較重者，即對丙○○搶得完整金項鍊1 條所犯搶奪罪處斷，公訴意旨以被告
    甲○○上開對被害人陳武勇、乙○○○2 人之犯行，應成立
    數罪，尚有未洽，附此敘明。又被告甲○○前因犯搶奪罪，
    經本院95年度訴字第277 號判處有期徒刑10月確定，於95年
    10月5 日入監執行，嗣經本院96年度聲減字第335 號裁定減
    為有期徒刑5 月，於96年7 月16日出監執行完畢，有臺灣高
    等法院被告前案紀錄表及臺灣屏東地方法院檢察署刑案資料
    查註紀錄表各1 份在卷可按，乃受徒刑之執行完畢，5 年以
    內因故意而再犯本件有期徒刑以上之罪，應依累犯之規定，
    加重其刑。
三、爰審酌被告甲○○之年齡、品行、智識能力、犯罪動機、手
    段、對於法益所生侵害之程度，其為67年12月1 日出生、受
    有高職肄業教育程度、以受僱載運果菜為業之人，有警詢等
    年籍資料在卷可參，本件犯罪時年28歲，除前開構成累犯之
    執行紀錄，已如前述，不再重複評價者外，並曾因：(一)85年
    間因犯竊盜罪，經本院86年度易字第1830號判處有期徒刑8
    月確定，於86年11月10日入監執行，89年7 月10日期滿出監
    執行完畢；(二)90年間再犯竊盜罪，經本院90年度易字第1004
    號判處有期徒刑1 年確定，於90年11月20日入監執行，91年
    11月20日期滿出監執行完畢；(三)92年間三犯竊盜罪，經本院
    92年度易字第733 號判處有期徒刑10月確定，於92年11月16
    日入監執行，93年8 月16日期滿出監執行完畢，有臺灣高等
    法院被告前案紀錄表及臺灣屏東地方法院檢察署刑案資料查
    註紀錄表各1 份在卷可按，茲前開先後3 次犯「竊盜罪」經
    判刑確定執行完畢而不知悔悟，復變本加厲而再犯前述構成
    累犯要件之「搶奪罪」，嗣因獲減刑出監未及2 月即又犯本
    件搶奪犯行，素行不良，並考量其因施用毒品缺錢而行搶之
    動機，下手方式及對象為登堂入室對年餘古稀之老夫婦而犯
    ，所得如上開財物之價值，混亂間造成老翁因不堪推擠而倒
    地，造成法益進一步受侵害之危險程度，及其犯罪經查獲後
    均能坦認犯行，態度尚可等一切情狀，量處如主文所示之刑
    ，以資儆懲。
據上論斷，應依刑事訴訟法第273 條之1 第1 項、第299 條第1
項前段，刑法第325 條第1 項、第55條、第47條第1 項，刑法施
行法第1 條之1 ，判決如主文。
本案經檢察官許英輝到庭執行職務
中    華    民    國    97    年    1     月    31    日
                    刑事第二庭  法  官  陳松檀
以上正本證明與原本無異。
如不服本判決應於收受本判決送達後10日內向本院提出上訴書狀
，其未敘述上訴理由者，並得於提起上訴後10日內向本院補提理
由書狀（均須按他造當事人之人數附繕本）「切勿逕送上級法院
」
中    華    民    國    97    年    1     月    31    日
                                書記官  林祥玉
附錄本判決論罪之法條：
中華民國刑法第325條
意圖為自己或第三人不法之所有，而搶奪他人之動產者，處6 月
以上5 年以下有期徒刑。
因而致人於死者，處無期徒刑或7 年以上有期徒刑，致重傷者，
處3 年以上10年以下有期徒刑。
第1 項之未遂犯罰之。


司法院資訊處製作；財團法人民間司法改革基金會備份。
